MOH. FIQIH ERINSYAH

Full Stack Developer | Backend Developer | Web Developer | Flutter | UI/UX & Design mohfiqiherinsyah@gmail.com | +6289677138599 | Brebes, Jawa Tengah https://www.linkedin.com/in/mohfiqiherinsyah/ | http

ABOUT

Saya merupakan lulusan dari Program Studi Sarjana Terapan Teknik Informatika di Politeknik Harapan Bersama, saya lulus dengan IPK 3,92 Predikat Cumlaude. Saya telah berpengalaman dan mahir diberbagai bidang Fullstack Developer, Web Developer, Backend Developer, Flutter, Machine Learning, UI/UX dan Design selama 4 tahun hingga sekarang saya bergelut dibidang IT. Saya memiliki banyak skill development dan bahasa pemrograman yang dikuasai. Saya berharap selalu konsisten dalam bekerja di Bidang IT.

EXPERIENCE

September 2023 - Now

Dosen Praktisi IT | Paruh Waktu

Instansi Politeknik Harapan Bersama - Kota Tegal, Central Java

- Bertanggung jawab mengajar sebagai Dosen Praktisi di Prodi Sarjana Terapan Teknik Informatika
- Bertanggung jawab mengajar sebagai Dosen Praktisi di Prodi DIII Teknik Komputer
- Mengampu Mata Kuliah Pemrograman Python & Pemrograman Web

Januari 2020 - Now

Fullstack Developer | Wiraswasta

Personal Company Fitechno Solution - Kota Tegal, Central Java

- IT Consultant (Membuka konsultasi project dan pembuatan project IT)
- Pembuatan Jasa Desain Grafis
- Pembuatan Jasa Pembuatan Website, Aplikasi Mobile dan Al (Kecerdasan Buatan)

September 2020 - 2021

Graphic Design & UI/UX Developer | Paruh Waktu

Faltech Digital Innovation - Tegal, Central Java

- Bertanggung jawab membuat Desain Grafis untuk Profil Company dan Desain untuk event
- Bertanggung jawab membuat Desain Mockup untuk product Website atau Aplikasi.
- Bertanggung jawab membuat Desain UI/UX Profil Company Faltech Digital Innovation

Januari 2020 - 2021

Fullstack Developer & Desain | Paruh Waktu

Bidang TIK Politeknik Harapan Bersama - Kota Tegal, Central Java

- Bertanggung jawab dengan project Todo IT untuk Bidang TIK sebagai Fullstack Developer
- Bertanggung jawab menjadi Designer Frontend Bidang TIK
- Membantu maintenance sistem database dari Bidang TIK
- Melakukan reserch untuk project e-repo sebagai evaluasi aplikais untuk sistem yang dibuat oleh bidang TIK.

Januari 2020 - 2021

Web Developer | Paruh Waktu

Tegal Learning Center - Tegal, Central Java

- Bertanggung jawab menjadi Fullstack Developer di Team IT
- Bertanggung jawab membuat website Tegal Learning Center (Blog TLC)
- Aktif dalam kegiatan bidang IT Tegal Learning Center
- Sebagai Volunteer Tegal Learning Center

November - Desember 2023

Web Developer | Part Time

CV. DoktorTJ Institute - Mejasem, Tegal Central Java

Bertanggung jawab maintenance Web Developer

EDUCATION

2022 - 2023 | Sarjana Terapan Teknik Informatika

Politeknik Harapan Bersama, Kota Tegal

- Gelar S.Tr.Kom.
- IPK 3,92 Predikat Cumlaude
- Prestasi Capstone Project Terbaik 1 (Semester 5)
- Prestasi Capstone Project Terbaik 1 (Semester 6)
- Prestasi Juara 1 Lomba Karya Tulis Ilmiah Nasional (LKTIN UB 2023)
- Interest Fullstack Developer, Backend Developer, Web Development, Machine Learning, Python, Flutter, UI/UX Developer.

2019 - 2022 | DIII Teknik Komputer

Politeknik Harapan Bersama, Kota Tegal

- Gelar A.Md.T.
- IPK 3,92 Predikat Cumlaude
- Prestasi 4 Besar Lulusan Terbaik 2022
- Interest Fullstack Web Development, UI/UX & Graphic Design

2016 - 2019 | MIPA

SMA Negeri 1 Bulakamba Kab. Brebes

- Aktif Organisasi
- Sekretaris Paskibra

PENCAPAIAN

- Prestasi Juara 1 Lomba Karya Tulis Ilmiah Nasional Bidang AI (LKTIN Universitas Brawijaya 2023)
- Prestasi Capstone Project Terbaik 1 (Semester 5)
- Prestasi Capstone Project Terbaik 1 (Semester 6)
- Jurnal Komputer dan Kecerdasan Buatan Tingkat Nasional

- Publikasi HKI (Hak Kekayaan Intelektual)
- Menjadi Dosen Praktisi

PROJECT

2023 | Fullstack Developer, Al, Web, API, Flutter

Capstone Project – Simolang Apps (Machine Learning)

- Membuat project aplikasi dan website deteksi plat nomor menggunakan Machine Learning
- Website dan API menggunakan Framework Flask (Python)
- Mobile Application menggunakan Framework Flutter (Flutter Dart)
- Integrasi Aplikasi dan Website dengan Javascript (Jquery)
- Database MySQL

2023 | Fullstack Developer, Al, API, Flutter

Capstone Project - Movielem Apps (Deep Learning)

- Membuat project aplikasi film dengan deteksi berdasarkan jenis kelamin dari suara dan wajah
- API menggunakan Framework Flask (Python)
- Mobile Application menggunakan Framework Flutter (Flutter Dart)
- Integrasi Aplikasi dan API dengan Javascript (Jquery)
- Output Juara 1 Lomba Karya Tulis Nasional 2023 di Universitas Brawijaya
- Database MySQL

2023 | Fullstack Developer, PHP Native

Project Web Surat Desa Kramat

- Bertanggung jawab membuat project web surat untuk desa menggunakan PHP Native
- Menggunakan bahasa Pemrograman PHP
- Menggunakan komponen Frontend dengan HTML, CSS, JS dan Bootstrap
- Database MySQL

2023 | Fullstack Developer, Codelgniter 3

Project Web Landing Page Penyuling Air

- Bertanggung jawab membuat project menggunakan Framework Codelgniter 3
- Menggunakan Bahasa Pemrograman PHP
- Menggunakan komponen Frontend dengan HTML, CSS, JS, dan Bootstrap
- Database MySQL

2023 | Fullstack Developer, PHP Native

Project Website PT. Mayasari Bakti (Web Fit Work Rampcheck)

- Menggunakan Bahasa Pemrograman PHP
- Menggunakan komponen Frontend dengan HTML, CSS, JS dan Bootstrap
- Database MySQL

2023 | Fullstack Developer, PHP Native

Project Website Hitung Berat Kendaraan

- Menggunakan Framework Codelgniter 3
- Menggunakan Bahasa Pemrograman PHP
- Menggunakan komponen Frontend dengan HTML, CSS, JS dan Bootstrap
- Database MySQL

2023 | Fullstack Developer, Machine Learning, Codelgniter 3, Rest API Flask, Javascript Project Website e-Repo Bidang TIK Politeknik Harapan Bersama

- Membuat project e-repo menggunakan Framework Codelgniter 3 HMVC, Database MySQL
- Menggunakan Bahasa Pemrograman PHP
- Menggunakan komponen Frontend dengan HTML, CSS, JS dan Bootstrap
- Teks Klasifikasi Machine Learning API Flask Python
- Integrasi Rest API Flask dengan Codelgniter menggunakan JQuery

2022 | Fullstack Developer, Codelgniter 3

Website EPIN (Ensiklopedia Pintar)

- Menggunakan Framework Codelgniter 3 HMVC
- Menggunakan Bahasa Pemrograman PHP
- Menggunakan komponen Frontend dengan HTML, CSS, JS dan Bootstrap

2021 | Fullstack Developer, Codelgniter 3

Project Web TodolT Bidang TIK Politeknik Harapan Bersama

- Membuat project TodolT menggunakan Framework Codelgniter 3 HMVC
- Menggunakan Bahasa Pemrograman PHP
- Menggunakan komponen Frontend dengan HTML, CSS, JS dan Bootstrap

2020 | Fullstack Developer, Codelgniter 3 HMVC

Project TLC Blog (Website Blog Tegal Learning Center)

- Membuat Project menggunakan Framework CodeIgniter 3
- Menggunakan Bahasa Pemrograman PHP
- Menggunakan komponen Frontend dengan HTML, CSS, JS dan Bootstrap

2020 | Graphic Design & UI/UX

Project Desain & UI / UX Faktech Digital Innovation

- Bertanggung jawab membuat Desain Grafis untuk Profil Company dan Desain untuk event
- Bertanggung jawab membuat Desain Mockup untuk product Website atau Aplikasi.
- Bertanggung jawab membuat Desain UI/UX Profil Company Faltech Digital Innovation
- Menggunakan software CorelDraw, Figma dan Canva

PUBLIKASI

Jurnal 2023

- https://ojs.unikom.ac.id/index.php/komputika/search/authors/view?firstName=Moh&middleName=Fiqi h&lastName=Erinsyah&affiliation=&country=ID
- http://eprints.poltektegal.ac.id/2604/

Publikasi HKI

https://e-hakcipta.dgip.go.id/index.php/c?code=YzI1NmQ0MmFiMTA3ZTc0YWJIMmUwMDQxYTlhNTE2Y2EK

SERTIFIKAT

- Sertifikat Juara 1 Nasional LKTIN UB 2023
- Sertifikat Prediction TOEFL
- Sertifikat Dicoding Python
- Sertifikat Dicoding Machine Learning
- · Sertifikat Dicoding Pemrograman Solid
- Sertifikat Dicoding AWS
- Sertifikat Operator TIC (Tegal International Converence 1st)
- Sertifikat Pelatihan Website TLC
- Sertifikat Course Huawei (IoT, Big Data, Cloud Computing)
- Sertifikat BNSP Operator Komputer Muda

SKILLS

Software Skills

- Ms. Office (Word, Excell, PPT)
- Python, Postman, Swagger
- Flask, Django, API/Fast API, Odoo
- PHP, Go, C, C++, C#, Java
- Web Development
- Flutter (Dart)
- · Laravel, Codelgniter
- Figma, UI/UX Developer

Soft Skill

- Public Speaking, Microteaching
- Disiplin Pekerjaan & Waktu
- Bersosialisasi & Friendly
- Menjalin Relasi
- Leader Team
- Mudah Beradaptasi
- Good Problem Solving, Good Design & UI/UX

- Git, Github, Gitlab, AWS
- Javascript, JQuery, Ajax, Node JS, Express Js
- MySQL, PostgreSQL, MongoDB, SQL, NoSQL
- Machine Learning, Deep Learning
- HTML, CSS, JS, Bootstrap
- Rest API, JSON
- Desain Grafis, CorelDraw, Canva
- PHP Native, CI/CD, OOP

Languages

- Bahasa Indonesia
- Bahasa Inggris

Link Sertifikat:

 $\underline{https://drive.google.com/drive/folders/10pi1o5ADqZ-DHPYmAm0-pe7hLmsC5As5?usp=sharing}$